【裁判字號】    89,訴,669
【裁判日期】    891227
【裁判案由】    商標法
【裁判全文】
臺灣板橋地方法院刑事判決                          八十九年度訴字第六六九號
    公  訴  人  臺灣板橋地方法院檢察署檢察官
    被      告  甲○○
右列被告因違反商標法等案件，經檢察官提起公訴〔八十九年度偵字第二二七五號〕
，本院判決如左：
    主  文
甲○○連續明知為意圖欺騙他人，於同一商品使用相同於他人註冊商標之圖樣之商品
而販賣，處有期徒刑參月，如易科罰金，以參佰元折算壹日，緩刑參年。
扣案如附表貳所示物品，均沒收。
    事  實
壹、甲○○係設址臺北縣三重市○○路六號二樓「楊鎰服飾專櫃」之負責人，明知真
    實姓名年籍不詳、綽號『黃俊雄』之人所出售如附表貳所示Ｔ恤〔起訴書載為Ｐ
    ＯＬＯ衫〕、外套、背心等衣物，係意圖欺騙他人，而於同一商品衣物之胸前、
    領標、直側標、洗滌標、鈕釦、拉鏈頭、吊牌上使用如附表壹所示日商東洋紡績
    株式會社〔Toyobo Co.,Ltd，即東洋紡績股份有限公司，下稱『東洋公司』〕註
    冊、專用於附表壹所示商品之『企鵝』、「MUSING WEAR」及「GrandSlam」等商
    標圖樣之商品〔詳如附表壹〕，暨明知係意圖欺騙他人而於附表貳所示商品之吊
    牌與所縫洗滌標上印有「日本製」、「東洋紡」或「MADE IN
    JAPAN」等字樣，屬虛偽標示出產國之商品，竟基於概括之犯意，自民國〔下同
    〕八十八年十二月間起至八十九年一月五日下午二時五十分許止，在上址，分別
    以每件外套新台幣〔下同〕貳仟元、每件Ｔ恤〔起訴書載為ＰＯＬＯ衫〕及背心
    玖佰元至壹仟元之價格陸續向『黃俊雄』購入後，再分別以每件外套參仟捌佰元
    、每件Ｔ恤〔起訴書載為ＰＯＬＯ衫〕或背心壹仟捌佰元至壹仟玖佰元之價格，
    連續販賣予不特定人。嗣於八十九年一月五日十四時五十分許，在上址為警查獲
    ，並扣得附表貳所示其販餘之外套、Ｔ恤〔起訴書載為ＰＯＬＯ衫〕及背心暨甲
    ○○所有供其犯上開犯行所用之存貨紀錄表壹張、送貨單壹拾壹張。
貳、案經日商東洋公司訴由國道公路警察局刑事警察隊報請臺灣板橋地方法院檢察署
    檢察官偵查起訴。
    理  由
壹、訊據被告甲○○，供稱：「我不知道我賣的企鵝牌是有註冊商標的，企鵝牌的這
    些服飾都是我向跑單幫的朋友買的。」、「我找不到證據〔證明附表貳所示衣物
    自日本國平行輸入〕，因為這是跑單幫的，我是小賣生意的，所以不知道這要有
    商標。」、「我販賣與被查扣的物品，所使用的商標跟告訴代理人的商標一樣，
    我沒有意見。」、「這店八十八年十二月開始賣，我賣一天，也賣了幾件給客人
    而已，確實數目我沒有記，扣案的這些服飾我也不知道是否真假所以我才買，..
    . 」、「我是跟跑單幫的朋友買來賣的。」、「我不知道他們〔陳永昌〕是代理
    商還是經銷商，我也不知道臺灣有代理商。我之前也有跟他們做生意過。」、「
    〔扣案的送貨單〕裡面尚有其他的服飾，並非全部是企鵝牌的服飾。」、「我不
    知道這樣就侵害他們的商標〔專用權〕。」〔參見本院八十九年十二月八日審判
    筆錄〕、「我真的不曉的是否有侵犯到他們的商標〔專用權〕。」〔參見本院八
    十九年七月六日訊問筆錄〕、「我不知我犯罪。」、「〔扣案衣物〕我朋友到日
    本戴〔帶〕過來給我賣的。」、「他〔『黃俊雄』〕住日本，他有時半年回來壹
    次，這批貨是八十七年十一、二月，是日本觀光的導遊帶過來的。」、「有〔指
    當時即發現附表貳所示衣物上使用附表壹所示商標〕，我是作小賣的，所以我本
    來就是要販賣得〔的〕」、「沒有〔獲商標專用權人授權〕」〔參見本院八十九
    年六月十二日訊問筆錄〕、「〔之前〕有賣過〔如附表貳所示衣物〕」、「〔扣
    案衣物〕是〔放〕在櫃台上。」〔參見本院八十九年五月十五日訊問筆錄〕等。
    查：
    一、右揭犯罪事實，業據告訴人日商東洋公司之代理人陳倩儀律師等指訴綦詳，
        與被告供稱：「有〔指當時即發現附表貳所示衣物上使用附表壹所示商標〕
        ，我是作小賣的，所以我本來就是要販賣得〔的〕」、「沒有〔獲商標專用
        權人授權〕」〔參見本院八十九年六月十二日訊問筆錄〕、「〔之前〕有賣
        過〔如附表貳所示衣物〕」〔參見本院八十九年五月十五日訊問筆錄〕等情
        相符，復有附表壹所示商標註冊證影本〔附偵卷四五頁至五四頁〕、扣案如
        附表貳所示衣物，暨存貨紀錄表壹張、送貨單壹拾壹張等足佐。
    二、扣案如附表貳所示衣物，於胸前所繡及領標、直側標、洗滌標、鈕釦、拉鏈
        頭、吊牌上，確有附表壹所示商標圖樣，吊牌與所縫洗滌標上並印有「日本
        製」、「東洋紡」或「MADE IN JAPAN」等字樣，有上開衣物
        扣案足佐。且查，扣案如附表貳所示之衣物，無論係Ｔ恤〔起訴書載為ＰＯ
        ＬＯ衫〕、外套或背心，其『吊牌』所示之『電腦條碼』，『全部』均是『
        0000000000000號』，亦有附表貳所示衣物扣案足參，自其不
        分衣物類別、型號，全部使用『同一』『電腦條碼』等情，推知附表貳所示
        衣物係「意圖欺騙他人，於同一商品，使用相同於他人註冊商標之圖樣」之
        仿冒商品。被告辯稱：「這些服飾都是我向跑單幫的朋友買的。」〔意指係
        平行輸入之真品〕，未便遽信。
    三、本件事證明確，被告之右開犯行，堪予認定。
貳、核被告所為，係犯商標法第六十三條之販賣仿冒商標商品罪、刑法第二百五十五
    條第二項之販賣虛偽標記商品罪。其各該次販賣犯行，均以一行為觸犯上開貳罪
    名，依想像競合犯之規定，從一重之販賣仿冒商標商品罪處斷。被告先後多次販
    賣仿冒商標商品犯行，時間緊接，所犯構成要件相同，顯係基於概括之犯意為之
    ，依連續犯之規定論以一罪，並加重其刑。爰審酌被告犯罪之動機、目的、手段
    、所生之損害暨犯罪後態度等一切情狀，量處如主文所示之刑，並諭知易科罰金
    之折算標準。末查，被告未曾受有期徒刑以上刑之宣告，有臺灣高等法院檢察署
    刑案紀錄簡覆表足佐，一時失慮，而罹刑章，經此教訓，當知警惕，信無再犯之
    虞，因認所宣告之刑，以暫不執行為當，併予宣告緩刑，用啟自新。
參、扣案如附表貳所示衣物，應依商標法第六十四條宣告沒收，存貨紀錄表壹張與送
    貨單壹拾壹張，為被告所有供其犯本罪所用之物，併宣告沒收。扣案如附表貳所
    示衣物上之吊牌、洗滌標等，係該等衣物之一部份，不另為沒收之諭知。
肆、公訴意旨另以：扣案如附表貳所示衣物上之吊牌與所縫洗滌標，印有「元株式會
    社」或「株式會社」等依習慣表示該日商公司經銷用意證明字
    樣之偽造私文書，被告於事實欄所示時、地連續出上開衣物，爰認被告另涉行使
    偽造私文書犯嫌云云。按：
    一、按「刑法上之行使偽造私文書罪，必須提出偽造之文書，本於該文書之內容
        有所主張方得成立，... 」〔最高法院四十七年度台上字第一０四八號判例
   意旨參照〕。扣案如附表貳所示衣物，係真實姓名年籍不詳、綽號『黃俊雄
        』之人出售與被告，業據被告陳明，上開文字應非被告『偽造』。告訴人之
        代理人提出日商東洋公司國內代理商滿心企業股份有限公司之對帳單，上載
        該代理商『批發』與其客戶『威騰』之相類之『男夾克』、『背心』，單價
        高達『陸仟陸佰陸拾肆元』、『伍仟柒佰參拾陸元』，有對帳單影本附偵查
        卷足佐〔附偵卷第五八頁〕，係被告出售事實欄所示衣物『零售價』約『貳
        倍』，苟被告確本於前述文字對『買受人』有所主張，實無需僅索上開『批
        發價』之半數，凡此情節，不認被告涉此部份行使偽造私文書犯嫌。
    二、此外，復查無其他積極確切之事證，足認被告涉此部份犯嫌，當屬不能證明
        其此部份犯罪，惟公訴意旨認此部份與有罪部份為裁判上一罪之關係，爰不
        另為無罪之諭知。
據上論斷，應依刑事訴訟法第二百九十九條第一項前段，商標法第六十三條、第六十
四條，刑法第十一條前段、第五十六條、第二百五十五條第二項、第五十五條、第四
十一條、第七十四條第一款、第三十八條第一項第二款，罰金罰鍰提高標準條例第一
條前段、第二條，判決如主文。
本案經檢察官呂永魁到庭執行職務。
中      華      民      國      八十九    年    十二    月    二十七    日
                                  臺灣板橋地方法院刑事第五庭
                                          法  官
右正本證明與原本無異。
如不服本判決，應於判決送達後十日內，向本院提出上訴狀。
                                          書記官
中      華      民      國      八十九    年    十二    月    二十七    日
附表壹：
┌──┬───────┬────┬────┬──────┬────────┬─────┐
│編號│商標名稱及圖樣│專用權人│註冊號數│專  用 期 間│指定專用商品類別│備      考│
├──┼───────┼────┼────┼──────┼────────┼─────┤
│    │              │日商東洋│註冊號數│六十三年十二│商標法施行細則第│延長專用期│
│    │              │紡績株式│七二九四│月一日起至七│二十七條第四十四│間自七十一│
│    │              │會社    │七號〔正│十三年十二月│類男用內衣及睡衣│年十二月一│
│    │              │ │、聯合商│三十日止    │針織衣服運動服及│日起至九十│
│    │              │        │標註冊號│            │便服            │一年八月三│
│    │              │        │數四八八│            │                │十日止    │
│    │              │        │三三號〕│            │                │          │
├──┼───────┼────┼────┼──────┼────────┼─────┤
│二  │MUNSINGWEAR   │日商東洋│註冊號數│七十五年四月│商標法施行細則第│延長專用期│
│    │              │紡績株式│三二一八│一日起至八十│二十七條第四十四│間自八十年│
│    │              │會社    │六三號〔│年三月三十一│類衣服          │四月一日起│
│    │              │        │正、聯合│日止        │                │至九十年三│
│    │              │        │商標註冊│            │                │月三十一日│
│    │              │        │號數四五│            │                │止        │
│    │              │        │八九五號│            │         │          │
│    │              │        │〕      │            │                │          │
├──┼───────┼────┼────┼──────┼────────┼─────┤
│三  │GrandSlam     │日商東洋│註冊號數│七十五年三月│商標法施行細則第│延長專用期│
│    │              │紡績株式│三一七五│十六日起至八│二十七條第四十四│間自八十一│
│    │              │會社    │九一號〔│十一年一月三│類衣服          │年二月一日│
│    │              │        │正、聯合│三十一日止  │                │起至九十一│
│    │              │        │商標註冊│            │                │年一月三十│
│    │              │        │號數五一│            │                │一日止。  │
│    │              │        │００九號│            │                │          │
│    │              │        │〕      │            │                │          │
├──┼───────┼────┼────┼──────┼────────┼─────┤
│四  │GrandSlam     │日商東洋│防護商標│七十八年二月│商標法施行細則第│延長專用期│
│    │              │紡績株式│註冊號數│十六日起至八│二十四條第四十二│間自八十一│
│    │              │會社    │四三二三│十一年一月三│類鈕扣、拉鍊、扣│年二月一日│
│    │              │        │四０號〔│三十一日止  │條              │起至九十一│
│    │              │        │正商標號│            │                │年一月三十│
│    │              │        │數五００│            │                │一日止。  │
│    │              │        │０九號〕│            │                │          │
├──┼───────┼────┼────┼──────┼────────┼─────┤
│五  │MUNSINGWEAR   │日商東洋│防護商標│七十八年二月│商標法施行細則第│延長專用期│
│    │              │紡績株式│註冊號數│十六日起至八│二十四條第四十二│間自八十年│
│    │              │會社    │四三二三│十年三月三十│類鈕扣、拉鍊、扣│四月一日起│
│    │              │        │三八號〔│一日止      │條              │至九十年三│
│    │              │        │正商標號│            │                │月三十一日│
│    │              │        │數四五八│            │                │止        │
│    │              │        │九五號〕│            │                │          │
└──┴───────┴────┴────┴──────┴────────┴─────┘
附表貳：
┌──┬───────┬──────┬─────────────────┐
│編號│品          名│數        量│備                                │
├──┼───────┼──────┼─────────────────┤
│一  │外套          │壹拾參件。  │                                  │
├──┼───────┼──────┼─────────────────┤
│二  │Ｔ恤          │貳拾參件。  │                                  │
├──┼───────┼──────┼─────────────────┤
│三  │背心          │貳拾捌件。  │                                  │
├──┼───────┼──────┼─────────────────┤
│四  │送貨單        │壹拾壹張。  │                                  │
├──┼───────┼──────┼─────────────────┤
│五  │存貨紀錄表    │壹張。      │                                  │
└──┴───────┴──────┴─────────────────┘
附錄本案論罪科刑法條全文：
商標法第六十三條：
明知為前條商品而販賣、意圖販賣而陳列、輸出或輸入者，處一年以下有期徒刑、拘
役或科或併科新臺幣五萬元以下罰金
刑法第二百五十五條：
意圖欺騙他人，而就商品之原產國或品質，為虛偽之標記或其他表示者，處一年以下
有期徒刑、拘役或一千元以下罰金。
明知為前項商品而販賣，或意圖販賣而陳列，或自外國輸入者，亦同。


司法院資訊處製作；財團法人民間司法改革基金會備份。
